【裁判字號】    89,易,2005
【裁判日期】    890816
【裁判案由】    竊盜
【裁判全文】
臺灣高雄地方法院刑事判決                        八十九年度易字第二五號
    公  訴  人  臺灣高雄地方法院檢察署檢察官
    被      告  丙○○
右列被告因竊盜案件，經檢察官提起公訴（民國八十九年度偵字第七○一三號），本
院判決如左：
    主  文
丙○○連續竊盜，處罰金仟元，如易服勞役，以佰元折算壹日。
    事  實
一、丙○○（起訴書誤載為乙○○，惟起訴之對象同一，應予更正）意圖為自己不法
    之所有，並基於概括犯意，先於民國八十九年三月二十二日下午一時五十三分許
    ，在高雄市○○○路一四四號一樓甲○○所經營之全家便利商店內，趁店員未及
    注意之際，竊取「峰」牌香菸二包（價值新台幣【以下同】一百六十元），得手
    後離去，再於翌日（二十三日）凌晨零時二十分許，在同一地點，趁甲○○未及
    注意之際，竊取「峰」牌香菸二包，得手後藏放在穿著之西裝口袋內，旋為甲○
    ○發覺，報警查獲。
二、經高雄市政府警察局分局移送臺灣高雄地方法院檢察署檢察官偵查起訴。
    理  由
一、訊之被告丙○○矢口否認有何竊盜犯行，辯稱：伊沒有偷香菸，尚時伊喝醉酒，
    拿二包香菸要拿錢給店員，伊不是故意，是喝醉酒云云。惟查，右揭事實，業據
    被告於警訊時坦承：伊竊取峰牌香菸二包，全都是自己要用的，因為沒有錢買香
    菸，伊另於八十九年三月二十二日下午一時五十三分許在同地點即高雄市○○○
    路一四四號一樓全家便利商店內，也是竊取峰牌香菸二包，錄影帶所錄的過程是
    伊本人無誤等語在（警卷第二頁反面、第三頁），核與被害人菸警訊中指述之情
    節相符，且被告在八十九年三月二十二日下午四十六分進入全家便利商店，於同
    日下午一時五十三分許趁店員不注意時，順手自櫃檯旁竊取二包香菸離去等情，
    亦經全家便利商店監視錄影機拍攝，有錄影帶一捲扣案可資佐證，並經本院勘驗
    該錄影帶屬實，並製有勘驗筆錄附卷可稽，又觀諸錄影帶所拍攝之內容，被告當
    時神情自然，並無酒醉情事，是被告辯稱：喝醉酒，不是故意云云，顯不足採信
    。此外，復有搜索扣押證明筆錄、贓物認領保管收據各一份在卷可稽，本件事證
    明確，被告之犯行堪以認定。
二、核被告所為，係犯刑法第三百二十條第一項之竊盜罪。被告先後二次犯行，時間
    緊接，所犯罪名相同，顯係出於概括之犯意為之，為連續犯，爰依刑法第五十六
    條之規定以一罪論，並加重其刑。審酌被告竊取之香菸共四包，價值合計三百二
    十元，所犯情節尚非輕微等情狀，爰酌情量處如主文所示之刑，並諭知易服勞役
    之折算標準。
據上論斷，應依刑事訴訟法第二百九十九條第一項前段，刑法第五十六條、第三百二
十條第一項、第四十二條第二項，罰金罰鍰提高標準條例第一條前段、第二條，判決
如主文。
本案經檢察官呂建昌到庭執行職務。
中      華      民      國    八十九    年      八      月     十六     日
                                臺灣高雄地方法院刑事第三庭
                                    法  官    涂   裕   洪
右正本證明與原本無異。
如不服本判決，應於判決送達後十日內，向本院提出上訴狀。
                                    書記官    許   麗   珠
中      華      民      國    八十九    年      八      月     十七     日
附錄本判決論罪之法條：
刑法第三百二十條第一項
意圖為自己不法之所有或第三人不法之所有，而竊取他人之動產者，為竊盜罪，
處五年以下有期徒刑、拘役或五百元以下罰金。


司法院資訊處製作；財團法人民間司法改革基金會備份。
